【裁判字號】    91,交聲,288
【裁判日期】    920130
【裁判案由】    違反道路交通管理處罰條例聲明異議
【裁判全文】
臺灣基隆地方法院交通件裁定                      九十一年度交聲字第二八八號
    移
    原處分機關
    異  議  人  乙○○  男  三.
    即受處分人
右列受處分人因違反道路交通管理處罰條例案件，對於交通部公路局台北區監理所基
隆監理站九十一年十二月十二日所為之處分（原處分案號：基監字第裁四二─Ｚ00
000000號），聲明異議，本院裁定如左：
    主  文
異議駁回。
    理  由
一、聲明異議意旨詳如異議狀所載（如附件）。
二、按汽車行駛於高速公路或設站管制之道路，而不遵管制之規定者，處汽車駕駛人
    新臺幣三千元以上六千元以下罰鍰，汽車駕駛人，違反第三十三條情形者，除依
    原條款處罰鍰外，並記違規點數一點，道路交通管理處罰條例第三十三條第一項
    、第六十三條第一項第一款分別定有明文；又汽車行駛高速公路，於駛進收費站
    前，應依標誌指示預為減速慢行，並依標誌、號誌指示或公路警察指揮順序駛入
    收費車道，停車繳費，高速公路交通管制規則第二十二條亦有明文。
三、經查本件受處分人即異議人乙○○於民國九十一年十月二十二日晚上十一時六分
    許駕駛車牌號碼ＭＴ—三六七號營業小客車，行經國道一號高速公路北上九點四
    公里汐止收費站時，持現金行駛回數票車道經警舉發之事實，業據證人即警員甲
    ○○、丙○○到庭證述屬實，並有內政部警政署國道公路警察局公警局交字第Ｚ
    00000000號舉發違反道路交通管理事件通知單及該局第一警察隊九十一
    年十二月九日公警國一交訴字第０九一００一五四０二號函各一紙附卷可證，且
    異議人於本院調查時亦不諱言於前揭時地駛入回數票車道使用現金，堪信異議人
    於高速公路上未依規定車道行駛，違反上開規定之事實已甚明確。雖異議人辯稱
    舉發通知單及裁決書上違規之時間記載有誤，但依據行政程序法第一百零一條之
    規定：行政處分如有誤寫、誤算或其他類此之顯然錯誤者，處分機關得隨時更正
    或依申請更正之。前項更正，附記於原處分書及其正本，如不能附記者，應制作
    更正書，以書面通知相對人及已知之利害關係人，行政程序法第一百零一條定有
    明文。查國道公路警察局第一警察隊所制作之前開舉發通知單及交通部公路總局
  台北區監理所基隆監理站之裁決書上所載異議人違規時間因誤寫為九十一年十月
    二十二日十一時六分，業經舉發單位及原處分機關發現後主動更正，於原處分書
    上加以附記，並以書面通知異議人等情，此有交通部公路總局台北區監理所基隆
    監理站九二北監基字第０九二００一四五０八號函附裁決書、內政部警政署第一
    警察隊九十一年十二月九日公警國一交訴字第０九一００一五四０二號函暨檢附
    更正後之舉發通知單各一紙附卷可證。綜上，異議人否認違規，自屬無理由。從
    而，原處分機關援引首揭規定裁處罰鍰並無不當，本件異議為無理由，應予駁回
    。
據上論斷，應依道路交通案件處理辦法第十九條，裁定如主文。
中      華      民      國    九十二    年      一      月     三十     日
                                  臺灣基隆地方法院交通法庭
                                          法  官  汪  梅  芬
右正本證明與原本無異。
對於本件裁定如有不服，應於收受送達後五日內，向本院提出抗告書狀，敘述抗告之
理由，抗告於臺灣高等法院。
                                          書記官  王  一  芳
中      華      民      國    九十二年      二      月      十      日


司法院資訊處製作；財團法人民間司法改革基金會備份。
